# 净资产报告的适用范围

提问人：suzhouwei43 时间：2016-10-27 22:55:25
请教各位，A公司想收购B公司，非同一控制下的收购。但是B公司存在原股东抽逃出资的行为，即B原注册资本 500 万，B公司拿到验资报告后，挂账对B原股东无关联关系C的应收款。 为了清理在收购前把该问题处理掉，我们建议会计师直接对B应收C的 500 万应收款计提减值准备并核销。则B的帐在收购前就可以清理的比较干净。但是会计师不同意，只肯出净资产报告。 请问，净资产报告在收购时是否可以使用？对A公司未来IPO是否会有影响？ 谢谢！

回答人：chenyiwei
如果确定该笔应收C的款项实质是原股东抽逃出资，且确定事实上已经难以追回的，则应在其发生时就直接冲减权益处理，不应虚挂应收然后再将其通过损益核销。 净资产报告（其中已将上述抽逃出资款冲减权益）可以回避这些问题，至少该报告中显示的基准日帐面净资产总额不会因为该抽逃行为而虚增。